【裁判字號】    90,毒抗,526
【裁判日期】    900626
【裁判案由】    聲請強制戒治
【裁判全文】
臺灣高等法院臺中分院刑事裁定                      九十年度毒抗字第五二六號
    抗  告  人
    即  被  告  甲○○
右抗告人因毒品危害防制條例案件，對於台灣台中地方法院中華民國九十年六月二十
六日所為之裁定（民國九十年度毒聲字第三一一六號），提起抗告，本院裁定如左：
    主  文
抗告駁回。
    理  由
一、本案經本院審理結果，認原裁定法院以抗告人即被告（以下簡稱抗告人）甲○○
    施用第二級毒品即安非他命之事證明確，因認聲請人即檢察官之聲請為有理由而
    裁定命抗告人入戒治處所施以強制戒治一年，核無不合，應予維持，茲引用原裁
    定法院之裁定所記載之證據及理由（如附件）。
二、抗告人抗告意旨以其係自首右開施用第二級毒品之事實，依毒品危害防制條例之
    規定，自得以保護管束代之，並聲請傳訊製作警訊筆錄之警員陳明輝為證云云，
    然查抗告人係因行跡可疑遭警盤查而查獲，並非抗告人自首而查獲乙節，已據抗
    告人於警訊供陳明確，即觀台中市警察局第三分局刑事案件報告書亦為相同之記
    載，是抗告人聲請傳訊證人陳明輝即無必要，而其猶執上詞憑以指摘原裁定不當
    ，為無理由，應予駁回。
三、據上論斷，應依刑事訴訟法第四百十二條裁定如主文。
中      華      民      國      九十       年     七      月   二十六   日
                                臺灣高等法院臺中分院刑事第十庭
                                      審判長法  官  林  照  明
                                            法  官  蕭  廣  政
                                            法  官  李  寶  堂
右正本證明與原本無異。
不得再抗告。
                                            書記官  許  哲  禎
中      華      民      國      九十       年     七      月   二十七   日
                                                                        Ｒ
附件：
臺灣臺中地方法院刑事裁定                        九十年度毒聲字第三一一六號
    聲  請  人  臺灣台中地方法院檢察署檢察官
    受處分人    甲○○  男二十四歲（民國○○○年○月○○○日生）
                        住台中市○區○○里○○路卅五號
                        身分證統一編號：Ｎ一二三五三七七號
                        （現在臺灣臺中看守所附設勒戒處所觀察、勒戒中）
右列受處分人因違反毒品危害防制條例案件（九十年度毒偵字第二七八五號），經檢
察官聲請送強制戒治（九十年度聲戒字第七四四號），本院裁定如左：
    主  文
甲○○令入戒治處所施以強制戒治壹年。
    理  由
一、聲請意旨略以：受處分人甲○○因施用毒品案件，經依本院九十年度毒聲字第二
    六一一號裁定，送臺灣臺中看守所附設勒戒處所觀察、勒戒後，認有繼續施用毒
    品之傾向，有該所九十年六月五日九十中所正總字第一八六七號函送證明書一份
    附卷可稽，爰依毒品危害防制條例第二十條第三項但書規定，聲請裁定令受處分
    人入戒治處所施以強制戒治等語。
二、按犯毒品危害防制條例第十條之罪，經觀察勒戒後，無繼續施用毒品傾向，由檢
    察官為不起訴處分後，五年內再犯本條例第十條之罪，應再送勒戒處所觀察勒戒
    ，經觀察勒戒後，認有繼續施用毒品傾向或三犯以上者，不適用同條例第二十條
    第二項（應為不起訴處分）之規定，但應由檢察官聲請法院裁定先令入戒治處所
    施以強制戒治，毒品危害防制條例第二十條第一項、第二項、第三項分別定有明
    文。
三、查受處分人甲○○前因施用毒品案件，經法院裁定送觀察勒戒後，認無繼續施用
    毒品之傾向，由臺灣士林地方法院檢察署於民國八十八年七月二十六日以八十八
    年度偵字第七一一四號予以不起訴處分確定在案，惟受處分人甲○○復於九十年
    五月二十四日十四時三十分許，再度施用第二級毒品安非他命，而於同日十六時
    許，為警查獲，經再依本院九十年度毒聲字第二六一一號裁定，送臺灣臺中看守
    所附設勒戒處所觀察、勒戒後，認有繼續施用毒品之傾向等情，除據受處分人甲
    ○○供明在卷外，並有前案紀錄及臺灣臺中看守所九十年六月五日九十中所正總
    字第一八六七號函送證明書各一份附卷可稽，本件聲請經核於法要無不合，應依
    毒品危害防制條例第二十條第三項但書，裁定如主文。
中      華      民      國      九十      年      六    月    二十六    日
                                台灣台中地方法院刑事第七庭
                                    法  官  林  宗  成
右正本證明與原本無異
如不服本裁定應於送達後五日內向本院提出抗告狀。
                                    書記官
中      華      民      國    九十      年      六      月    二十七    日
                                                                        Ｒ


司法院資訊處製作；財團法人民間司法改革基金會備份。
